臺灣士林地方法院民事判決
111年度訴字第1326號
原      告  黃于倩  
被      告  陳郁承  

上列當事人間請求損害賠償事件，原告於本院刑事庭111年度審
金訴字第238號刑事訴訟程序提起附帶民事訴訟（111年度審附民
字第396號），經本院刑事庭移送前來，本院於民國111年10月13
日言詞辯論終結，判決如下：
    主  文
被告應給付原告新臺幣陸拾壹萬貳仟元，及自民國一百一十一年
十月十四日起至清償日止，按年息百分之五計算之利息。
訴訟費用由被告負擔。
本判決於原告以新臺幣貳拾壹萬元為被告供擔保後得假執行；但
被告如以新臺幣陸拾壹萬貳仟元為原告預供擔保，得免假執行。
    事實及理由
一、按訴狀送達後，原告不得將原訴變更或追加他訴。但減縮應
    受判決事項之聲明者，不在此限。民事訴訟法第255條第1項
    第3款定有明文。查原告起訴時原請求被告應給付新臺幣（
    下同）190萬3,000元，及自起訴狀繕本送達被告之翌日起至
    清償日止，按週年利率5％計算之利息等語（見審附民卷第3
    頁）。惟其嗣於本院審理時減縮請求金額為612,000元，並
    變更利息起算日為111年10月14日（見本院卷第56頁筆錄）
    ，核此屬減縮應受判決事項之聲明，於法並無不合，應予准
    許。
二、原告主張：被告於民國109年12月間，加入真實姓名年籍不
    詳、微信暱稱為「哥」之詐欺犯罪集團，擔任取款車手之工
    作，並與該詐欺集團某不詳成員，於同年月25日及26日，以
    冒用「陳建國警官」、「黃檢察官」等人名義，撥打電話予
    伊，佯稱：伊身分證遭盜用，與1件擄人勒贖案件有關，為
    調查資金流向，需要伊親自提領銀行款項，並交予偵查機關
    法務人員保管之方式共同詐騙伊，致伊陷於錯誤，於同年12
    月25日19時30分、12月28日13時許，在臺北市南港區南深路
    21巷口，先後交付22萬8,000元、38萬4,000元予被告。被告
    得款後，旋往臺北市萬華區武昌街2段77號B1男廁將該等款
    項輾轉交付其他年籍不詳之詐欺集團成員，並因此分別取得
    1萬元、6,000元之報酬，致伊受有61萬2,000元之損害，爰
    依侵權行為法律關係，請求被告賠償61萬2,000元及遲延利
    息等語。並聲明：㈠被告應給付原告61萬2,000元，及自民國
    111年10月14日起至清償日止，按年息百分之五計算之利息
    。㈡願供擔保請准宣告假執行。
三、被告則以：伊對於刑事判決認定之犯罪事實不爭執，願意賠
    償原告，但伊目前受刑中，無法還款，且伊僅取得報酬1萬6
    ,000元，原告請求賠償金額過高等語置辯。
四、本院得心證之理由：
(一)原告主張之上開事實，業據提出與其所述相符之臺灣銀行、
    合作金庫銀行、郵局存摺影本及監視器翻拍畫面為佐證，且
    為被告所不爭執（見本院卷第57頁），堪信屬實。又原告於
    上揭時、地遭被告及所屬詐欺集團其他成員共同詐取61萬2,
    000元，被告因此遭臺灣士林地方檢察署（下稱士林地檢署
    ）檢察官提起公訴（110年度少連偵字第57號），並經本院
    刑事庭以111年度審金訴字第238號刑事判決判處被告有期徒
    刑1 年6月確定在案，有上開刑事判決、起訴書在卷可佐（
    見審金訴卷第133-142頁），亦經本院依職權調閱上揭刑事
    卷宗核閱無誤，堪認原告主張之上開事實為真正。是被告故
    意不法詐取原告之金錢，致原告受有61萬2,000元之損害，
    從而原告依侵權行為法律關係，請求被告負損害賠償責任，
    洵屬有據。
(二)按因故意或過失，不法侵害他人之權利者，負損害賠償責任
    。數人共同不法侵害他人之權利者，連帶負損害賠償責任。
    又連帶債務之債權人，得對於債務人中之一人或數人或其全
    體，同時或先後請求全部或一部之給付。連帶債務未全部履
    行前，全體債務人仍負連帶責任。民法第184條第1項前段、
    第185條第1 項前段、第273條分別定有明文。蓋所謂共同侵
    權行為，係指數人共同不法對於同一之損害，與以條件或原
    因之行為。加害人於共同侵害權利之目的範圍內，各自分擔
    實行行為之一部，而互相利用他人之行為，以達其目的者，
    仍不失為共同侵權行為人，而應對於全部所發生之結果，連
    帶負損害賠償責任。再侵權行為乃對於被害人所受之損害，
    由加害人予以填補，俾回復其原有財產狀態之制度，故損害
    賠償之範圍，應以被害人實際所受損害為衡，至於加害人是
    否因該侵權行為而受有利益，或所受利益之數額為何，均與
    被害人所得請求賠償之範圍無關。
(三)查被告為詐欺集團成員之一，與其他詐欺集團成員在共同詐
    欺原告之目的範圍內，各自分擔實行行為之一部，並互相利
    用其他成員之行為，先由其他成員假冒檢警詐騙原告，再由
    被告擔任取款車手，先後收取原告交付之22萬8,000元、38
    萬4,000元後，旋將該等款項交付其他集團成員，致原告陷
    於錯誤而受有財產損害61萬2,000元，被告自屬共同侵權行
    為人，應對原告所受全部損害連帶負損害賠償責任。至被告
    雖抗辯其僅從中獲得報酬1萬6,000元云云，惟被告與其他共
    同侵權行為人間之分潤比例、參與程度，僅係連帶債務人間
    內部分擔之問題，被告對外仍應對於被害人所受全部損害連
    帶負損害賠償責任，不因其僅取得部分詐騙金額而有差別。
    是被告上開所辯，並不可採。
五、綜上所述，原告依共同侵權行為之法律關係，請求被告賠償
    61萬2,000元，及自111年10月14日起至清償日止，按年息百
    分之五計算之利息，為有理由，應予准許。
六、原告陳明願供擔保請准宣告假執行，核無不合，爰酌定相當
    擔保金額宣告之；並依職權酌定相當擔保金額，為被告得免
    為假執行之宣告。
七、本件事證已臻明確，兩造其餘攻擊防禦方法及所提證據，經
    核與本件判決結果不生影響，爰不再逐一論述，併予敘明。
八、據上論結，本件原告之訴為有理由，依民事訴訟法第390條
    第2項、第392條第2 項、第78條，判決如主文。　　
中　　華　　民　　國　　111 　年　　10　　月　　27　　日
                  民事第二庭  法  官  陳章榮
以上正本係照原本作成。
被告如對本判決上訴，應於判決送達後20日內向本院提出上訴狀
，若委任律師提起上訴者，應一併繳納上訴審裁判費，否則本院
得不命補正逕行駁回上訴。
中　　華　　民　　國　　111 　年　　10　　月　　27　　日
                              書記官  羅伊安